【裁判字號】    97,交上易,306
【裁判日期】    970611
【裁判案由】    公共危險
【裁判全文】
臺灣高等法院臺南分院刑事判決      97年度交上易字第306號
上  訴  人
即  被  告  甲  ○
上列上訴人即被告因公共危險案件，不服臺灣臺南地方法院97年
度交易字第19號中華民國97年4月16日第一審判決 (起訴案號：
臺灣臺南地方法院檢察署97年度偵字第2839號），提起上訴，本
院判決如下：
    主      文
上訴駁回。
    事      實
一、甲○前因酒醉駕車之公共危險罪，經臺灣臺南地方法院判處
    有期徒刑四月確定，於民國 (下同)九十三年五月十一日易
    科罰金執行完畢。詎其猶不知悔改，於九十七年一月二十五
    日上午十時至晚上九時許，分別在其位於臺南市○○區○○
    路一段七五三號住處、台南市○○路友人住處及實踐街八十
    五巷卡拉OK店等處，飲用不詳數量之高粱酒、參茸酒及維士
    比藥酒等酒類，已達不能安全駕駛動力交通工具之程度，仍
    於同日晚上九時許，騎乘車牌號碼ＮＬＰ－八三二號重型機
    車，行駛於市區道路。嗣於同日晚上十時五分許，途經同市
    ○區○○街三九巷八六號前時，因不勝酒力，失控自行摔倒
    於路旁，經附近住戶王明輝發現報警處理，經員警於同日晚
    上十一時二分許，對甲○施以酒精檢測，測得呼氣酒精濃度
    為每公升1.08毫克，始查獲上情。
二、案經臺南市警察局第五分局報請臺灣臺南地方法院檢察署檢
    察官偵查起訴。
    理      由
一、本件上訴人即被告甲○所犯為死刑、無期徒刑、最輕本刑為
    三年以上有期徒刑以外之罪，被告於本院審理中就被訴事實
    為有罪之陳述，經本院審判長告知簡式審判程序之旨，並聽
    取公訴人、被告之意見後，合議庭認為適宜，依刑事訴訟法
    第二百七十三條之一第一項規定，裁定進行簡式審判程序，
    則有關本件證據調查，不受刑事訴訟法第一百五十九條第一
    項、第一百六十一條之二、第一百六十一條之三、第一百六
    十三條之一及第一百六十四條至第一百七十條規定之限制，
    先此敘明。
二、上揭犯罪事實，業據被告甲○於警詢、原審及本院審理時供
    承不諱，核與證人王明輝警詢之證述情節相符，並有酒精測
    定紀錄表、酒測觀察紀錄表各一紙附卷足稽，因此被告自白
    與事實相符，自可採為證據，其罪證明確，犯行堪以認定。
三、核被告甲○所為，係犯刑法第一百八十五條之三之服用酒類
    ，不能安全駕駛動力交通工具而駕駛罪。又被告前後一段時
    間在不能安全駕駛之狀態下駕駛之行為，係於密切接近時間
    與地點實施，侵害同一公眾行車安全之社會法益，各行為之
    獨立性極為薄弱，依一般社會健全觀念，在時間差距上，難
    以強行分開，刑法評價上，以視為數個舉動之接續施行，合
    為包括之一行為予以評價，較為合理，應認係包括之一罪，
    而屬接續犯。被告有事實欄所載科刑及執行紀錄，有臺灣高
    等法院被告前案紀錄表在卷可稽，其於執行完畢後，五年以
    內故意再犯本件有期徒刑以上之罪，為累犯，應依法加重其
    刑。
四、原審適用刑法第一百八十五條之三、第四十一條第一項前段
    、第四十七條第一項，刑法施行法第一條之一之規定，並參
    酌被告除上揭構成累犯之公共危險犯行外，另因酒後駕車之
    公共危險案件，亦曾經臺灣臺南地方法院於九十一年四月三
    十日判處罰金二萬元確定（九十一年度南簡上字第六四號）
    ，其對大眾道路交通之安全幾近於漠然，視法律為無物，惟
    其事後坦承犯行，且本件係自行摔倒受傷尚未殃及無辜第三
    人等一切情狀，量處有期徒刑陸月，並諭知如易科罰金，以
    新台幣壹仟元折算壹日之折算標準，以示懲儆等情。本院經
    核其認事用法，均無不當，量刑亦稱妥適。被告上訴意旨，
    認原審量刑過重云云，為無理由，應予駁回。
據上論結，應依刑事訴訟法第368條，判決如主文。
本案經檢察官李傳來到庭執行職務。
中    華    民    國    97    年    6     月    11    日
                  刑事第五庭    審判長法  官  楊明章
                                      法  官  戴勝利
                                      法  官  顏基典
以上正本證明與原本無異。
不得上訴。
                                      書記官  呂嘉文
中    華    民    國    97    年    6     月    12    日
【附錄】本判決論罪科刑法條：
中華民國刑法第185條之3
服用毒品、麻醉藥品、酒類或其他相類之物，不能安全駕駛動力
交通工具而駕駛者，處一年以下有期徒刑、拘役或科或併科十五
萬元以下罰金。


司法院資訊處製作；財團法人民間司法改革基金會備份。
